臺灣新竹地方法院刑事判決
111年度交易字第28號
公訴檢察官  臺灣新竹地方檢察署檢察官
被      告  高慧君


選任辯護人  胡林凱律師
上列被告因過失重傷害案件，經檢察官提起公訴（110年度偵字
第6162號），因被告於準備程序進行中，就被訴事實為有罪之陳
述，經本院告知簡式審判程序意旨，並聽取當事人、辯護人之意
見後，裁定由受命法官獨任依簡式審判程序審理，判決如下：
    主    文
高慧君犯過失傷害致人重傷罪，處有期徒刑陸月，如易科罰金，
以新臺幣壹仟元折算壹日。
    事實及理由
一、高慧君於民國109年11月3日上午10時許，駕駛車牌號碼000-
    0000號自用小客車，在新竹縣○○鎮○○路0段000號前停車，本
    應注意汽車停車時應緊靠道路邊緣，前後輪胎外側距離路面
    邊緣不得逾40公分，而依當時並無不能注意之情事，竟為己
    之方便，貿然跨占部分外側車道停車，後輪胎距離路面邊線
    超過40公分。
　　適連方玲玲騎乘車牌號碼000-0000號普通重型機車，沿新竹
    縣竹東鎮中興路1段外側車道同向駛至，亦因疏未注意車前
    狀況，往右偏駛撞擊上開小客車左後方，因而受有腹部鈍傷
    引發胃腸道穿孔合併橫結腸破裂、肝臟撕裂傷、肝囊腫破裂
    、左側遠端橈骨骨折、右側近端脛骨與膝蓋髕骨骨折、腓骨
    骨折、左上肢橈骨及手腕骨折、四肢多處撕裂傷（右膝17×2
    公分、右手3公分）與擦傷（右足背2×2公分、右大腿1×1公
    分）之傷害，經送醫救治後，因大腸破裂自主排泄機能喪失
    ，接受大腸人工造口手術，必須終生倚賴人工肛門，並因慢
    性腎損傷急性發作為腎衰竭，需終身定期洗腎治療，受有重
    大不治之重傷害。
二、本案證據，均引用附件檢察官起訴書之記載。另補充證據如
    下：
　㈠被告高慧君於本院訊問時之自白。
　㈡行車事故鑑定覆議會覆議意見書、本院就卷附事故現場監視
    器錄影之勘驗結果。於經本院勘驗卷附監視器錄影影像後，
    顯示連方玲玲原本騎乘機車行駛在外側車道中間，於接近被
    告車輛時，卻往右偏駛方而撞上被告車輛，且於事故發生之
    前，連方玲玲速度一致，未見有減速情形（見本院卷第242
    頁），堪認連方玲玲卻有殊未注意車前狀況之過失。
　㈢林口長庚紀念醫院111年6月3日診斷證明書（見本院卷第225
    頁）。
　　起訴書雖未記載連方玲玲受有橫結腸破裂、肝囊腫破裂、右
    側膝蓋髕骨骨折、左上肢橈骨及手腕骨折之傷害，惟此部分
    傷害均記載該診斷證明書上，且係屬於外力導致之傷害，爰
    均予以補充論列。
　　至該診斷證明書上雖記載連方玲玲敗血性休克、肺炎、左上
    臂皰診、雙下肢痛風發作、高血壓、多囊性肝臟、多囊性腎
    臟之部分，其中「多囊性肝臟、腎臟」，應屬連方玲玲本身
    即有之情形，是其身體體質之關係，難認與車禍有關，此部
    分原亦記載在起訴書上，已經檢察官刪除更正。另「肺炎」
    、「皰診」、「痛風」、「高血壓」，均非外傷，或有可能
    係連方玲玲本身即有之情形，或是於住院時另受細菌之感染
    引發，除難認與車禍有因果關係外，檢察官亦未將之列入本
    案連方玲玲因車禍所受之傷害，基於罪證有疑，利於被告之
    原則，本院亦不將之列入本案之犯罪事實內。
　　而連方玲玲已於111年6月3日不幸因敗血症死亡，其死亡證
    明書上記載之死亡原因為敗血症，係自然死亡（見本院卷第
    231頁）。據告訴代理人出具之書狀上表示，連方玲玲敗血
    症反覆，係因病菌躲在肝臟囊腫內，是車禍糞便溢出，細菌
    跑進肝臟囊腫撕裂處繁殖所致，且因連方玲玲囊腫大大小小
    上百顆，也難以手術治療等語，則本案連方玲玲是否係因有
    肝臟囊腫進而引發敗血症，使其無法如一般人在本案車禍傷
    勢下康復，又其囊腫並非因車禍所致，即其囊腫非因傷所引
    起，若連方玲玲無大大小小數百顆之肝臟囊腫，在一般情形
    下，依客觀之審查，應並不必然就會發生被害人死亡之結果
    ，本院因認連方玲玲死亡結果，係因與傷害無關之囊腫、敗
    血症介入，而難認與本案車禍有相當因果關係，檢察官亦未
    主張被告應涉犯過失致死罪嫌，附此敘明。
三、論罪科刑：
  ㈠核被告所為，係犯刑法第284條後段之過失傷害致人重傷罪。
  ㈡被告於肇事後，停留現場待司法警察到場處理時，於司法警
    察未知悉肇事者為何人前，主動坦承肇事，嗣後並接受偵訊
    ，自首而接受裁判，有道路交通事故肇事人自首情形紀錄表
    附卷可參，爰依刑法第62條前段規定減輕其刑。
  ㈢爰以行為人之責任為基礎，審酌因被告本案之過失行為導致
    連方玲玲受有前揭之重傷害，使連方玲玲身、心受有莫大痛
    苦，連方玲玲之親屬亦同受折磨，被告所為實無足取，本當
    從重量刑。
　　惟念及被告坦承犯行，然未能與連方玲玲家屬達成和解，且
    賠償金額之落差過大。本院對連方玲玲所受重傷害之結果深
    感惋惜與同情，本院一紙判決無法幫上雙方任何的忙，然本
    案另有附帶民事訴訟待審理，希望民事訴訟之結果，能夠減
    輕雙方所受之苦痛。
　　兼衡被告智識程度、生活狀況、素行、連方玲玲就本案事故
    亦應負擔肇事責任等一切情狀，量處如主文所示之刑，並諭
    知易科罰金之折算標準，希冀被告日後能知警惕，務必注意
    交通安全，遵守交通規則，保護自己也保護其他用路人。
　　也希望連方玲玲家屬能早日走出陰霾，樂觀面對未來之生活
    ，本院審理時已經講了很多，在此就不再贅述。
據上論斷，應依刑事訴訟法第273條之1第1項、第299條第1項前
段、第310條之2、第454條第2項，判決如主文。
本案經檢察官蔡宜臻提起公訴，檢察官黃翊雯到庭執行職務。
中　　華　　民　　國　　111 　年　　8 　　月　　31　　日
                  刑事第四庭  法　官　楊祐庭
以上正本證明與原本無異。
如不服本判決應於收受本判決後20日內向本院提出上訴書狀，上
訴書狀應敘述具體理由。上訴書狀未敘述上訴理由者，應於上訴
期間屆滿後20日內補提理由書狀於本院(均須按他造當事人之人
數附繕本 )「切勿逕送上級法院」。 
中　　華　　民　　國　　111 　年　　8 　　月　　31　　日
                              書記官  陳紀語
附錄本案論罪科刑法條：
刑法第284條：
因過失傷害人者，處一年以下有期徒刑、拘役或十萬元以下罰金
；致重傷者，處三年以下有期徒刑、拘役或三十萬元以下罰金。
附件：
臺灣新竹地方檢察署檢察官起訴書
                                     110年度偵字第6162號
　　被　　　告　高慧君　
　　選任辯護人　胡林凱律師
上列被告因過失致重傷害案件，業經偵查終結，認應提起公訴，
茲將犯罪事實及證據並所犯法條分敘如下：
　　　　犯罪事實
一、高慧君於民國109年11月3日上午10時13分許，駕駛車牌號碼
    000-0000號自小客車，在新竹縣○○鎮○○路0段000號前停車，
    本應注意汽車停車時應緊靠道路邊緣，前後輪胎外側距離緣
    石或路面邊緣不得逾40公分，而依當時之情形，並無不能注
    意之情事，竟疏未注意及此，貿然跨占外側車道停車，適連
    方玲玲騎乘車牌號碼000-0000號普通重型機車，沿新竹縣竹
    東鎮中興路1段外側車道由西往東方向駛至，因而發生碰撞
    ，致連方玲玲受有腹部鈍傷引發胃腸道穿孔、肝臟撕裂傷、
    左側遠端橈骨骨折、右側近端脛骨與腓骨骨折、四肢多處撕
    裂傷、多囊性腎臟及肝臟等傷害，經送醫救治後，仍須長期
    裝置人工肛門照護、長期復健治療、終身定期洗腎治療，已
    達於身體、健康重大難治之重傷害。
二、案經連方玲玲訴由新竹縣政府警察局竹東分局報告偵辦。
　　　　證據並所犯法條
一、證據清單及待證事實：
編號 證據名稱 待證事實 1 被告高慧君於警詢及偵訊時之供述。 證明被告於上開時間、地點違規停車之事實。惟辯稱：係告訴人未注意前方才與伊車輛碰撞等語。 2 告訴人連方玲玲於警詢及偵訊時之指述。 證明告訴人與被告停放之車輛碰撞而受有前揭傷害之事實。 3 臺北榮民總醫院新竹分院診斷證明書1紙、臺北榮民總醫院新竹分院110年7月26日北總竹醫字第1100001065號函附病歷資料1份、長庚醫療財團法人林口長庚紀念醫院110年9月7日長庚院林字第1100850932號函暨所附病例資料1份。 證明告訴人受有前揭傷害之事實。 4 交通部公路總局新竹區監理所110年11月15日竹監鑑字第1100281520號函附鑑定意見書1份。 證明被告駕車跨占外側車道停車，影響行車安全，為肇事次因之事實。 5 道路交通事故現場圖、道路交通事故調查報告表(一)、（二）、各1份、現場及車損照片18張、監視器翻拍照片3張、監視器錄影光碟及本署勘驗筆錄各1份。 佐證全部犯罪事實。 
二、核被告所為，係犯刑法第284條後段之過失致重傷害罪嫌。
    又被告於肇事後，該管公務員到場處理時，當場表明肇事者
    身分而自首，有新竹縣政府警察局竹東分局交通組道路交通
    事故肇事人自首情形紀錄表1份在卷可稽，請審酌依刑法第6
    2條規定減輕其刑。
三、依刑事訴訟法第251條第1項提起公訴。
　　此　致
臺灣新竹地方法院
中　　華　　民　　國　 110　　年　　11　　月　　30　　日
　　　　　　　　　　　　　　　檢　察　官　蔡宜臻
本件正本證明與原本無異
中　　華　　民　　國　 110　　年　　12　　月　　14　　日
　　　　　　　　　　　　　　　書  記  官  劉乃瑤